臺灣高等法院刑事裁定　　　　　　　　　　　　　　九十三年度交聲再字第五六號
　　再審聲請人
　　即受判決人　甲○○
右列聲請人因聲請再審案件，對於本院九十三年度交上訴字第九三號，中華民國九十
三年七月二十三日第二審確定判決（臺灣板橋地方法院九十二年度交訴字第一四九號
，起訴案號：臺灣板橋地方法院檢察署九十二年度偵字第一六二三三號），聲請再審
，本院裁定如左：
    主  文
再審之聲請駁回。
    理  由
一、本件再審聲請意旨略以：原審卷內附有偵辦交通事故之自首調查報告載明被告親
    自或託人電話報警，並已報明肇事人姓名、地點，請警方前往處理，並蓋有員警
    伍建毓之職章，故被告應構成自首，本案應予被告減輕其刑，原審判決中未給予
    被告減刑裁量，爰依法提起再審之訴。
二、按有罪之判決確定後，因發見確實之新證據，足認受有罪判決之人應受無罪、免
    訴、免刑或輕於原判決所認罪名之判決者，固得為受判決人之利益，聲請再審，
    刑事訴訟法第四百二十條第一項第六款定有明文。所謂發見確實之新證據，係指
    當時已經存在而發見在後或審判時未經注意之證據，且就該新證據之本身形式上
    觀察，毋須經調查程序，顯然可認為足以動搖原確定之判決者而言（參照最高法
    院三十五年特抗字第二一號、四十年台抗字第二號判例）。設若聲請人所謂之「
    新證據」，於原判決於判決時已經捨棄不採，衡情即非該刑事訴訟法第四百二十
    條第一項條第六款所謂發見之新證據，自不得據為聲請再審之原因。又該款所謂
    之「新證據」，係指其就新證據之本身形式上觀察，毋須經調查程序顯然可認為
    足以動搖原確定之判決者而言。
三、本件再審聲請人即被告主張原審卷內附有偵辦交通事故之自首調查報告載明被告
    親自或託人電話報警，並已報明肇事人姓名、地點，請警方前往處理，並蓋有員
    警伍建毓之職章，故被告應構成自首，本案應予被告減輕其刑，固據提出臺北縣
    警察局【偵辦交通事故案件「涉嫌人是否自首」調查表】（以下簡稱自首調查表
    ）以附其說。然查（一）原確定判決依告訴人於偵查中及審理中指訴：機車自後
    撞其腳踏車，機車騎士與其均倒地，當時二車距離僅約一公尺左右，該名肇事者
    迴轉跑掉，起身離去時還向其看了一下等情（見偵查卷第四一頁反面、第一審卷
　　第四二頁、第一一○頁至第一一二頁），並經證人李良烜於偵查中證述：當時其
  　在等車，聽到碰的一聲後，看到一輛腳踏車被彈出來倒在其前面，隨即看到機車
    向左邊打滑，發出火星，當時兩車倒地之距離約六、七十公分而已，後來機車騎
    士起身，轉一圈即騎走，該名機車騎士即是被告，其有對被告叫撞到人就這樣跑
    了嗎？　但該名機車騎士不停，只有回頭看一下。其有記下後面的車牌號碼為九
　  六九，前面沒看清楚，其還問告訴人有沒有看到車牌號碼，告訴人說有看到等語
    （見偵查卷第四二頁正、反面、第一審卷第九十至九二頁、第九四至九七頁、第
    九九至一○○頁），並有道路交通事故調查報告表（見偵查卷第二八、二九頁）
    、道路交通事故補充資料表（見偵查卷第二六、二七頁）、道路交通現場圖（見
    偵查卷第三十頁）及現場照片三張、車損照片五張（見偵查卷第三一至三四頁）
    、九十二年度員警工作紀錄簿影本（見原審卷第一三○頁）等物，因認是原確定
    判決因認再審聲請人於肇事後並未留在現場，隨即駕車離去。（二）再查，前開
    臺北縣警察局自首調查表之製作人即臺北縣政府警察局永和分局永和派出所警員
    伍健毓於第一審審理時證稱：事發過五天有人報案，依據車牌號碼查出來的是被
    告家的，就到被告家去找，被告承認騎乘該機車等語（見原審卷第八一頁）。是
    再審聲請人係警方據報循線尋獲，而非證人伍建毓於自首調查表所載之「被告親
    自或託人電話報警，並已報明肇事人姓名、地點，請警方前往處理」之情狀，業
    經原確定判決調查確認，是本件臺北縣警察局自首調查表，自非可採為審聲請人
    自首之憑據，且並不足以動搖原確定之判決。（三）按自首以對於未發覺之罪投
    案而受裁判為要件，如案件已發覺，則不能認為自首。本件再審聲請人既係經警
    循線查獲，業經警員伍建毓到庭證述屬實，況再審聲請人僅承認於案發時間騎乘
    重型機車行經案發地點，始終否認有過失傷害及肇事逃逸之犯行，有臺灣板橋地
    方法院九十二年度交訴字第一四九號刑事判決、本院九十三年度交上訴字第九三
    號判決在卷可稽，洵與自首之要件不合，是原確定判決就再審聲請人所提之「新
    證據」之自首調查表，業經審酌而捨棄不採，衡情即非該刑事訴訟法第四百二十
    條第一項條第六款所謂發見之新證據，自不得據為聲請再審之原因。綜上，本件
    再審之聲請無理由，應予駁回。
四、據上論斷，應依刑事訴訟法第四百三十四條第一項，裁定如主文。
中　　　華　　　民　　　國　　九十三　　年　　 十一 　　月　　 十七 　　日
                              臺灣高等法院刑事第十七庭
                                  審判長法  官  陳  正  雄
                                        法  官  許  錦  印
                                        法  官  杜  惠  錦
右正本證明與原本無異。
如不服本裁定，應於收受送達後五日內向本院提出抗告狀。
                                        書記官  楊  秋  鈴
中　　　華　　　民　　　國　　九十三　　年　　 十一 　　月　　 十七 　　日
